臺灣臺中地方法院刑事判決　　　　　　　　　　　九十三年度豐簡上字第四三八號
　　公　訴　人　臺灣臺中地方法院檢察署檢察官
　　上　訴　人
　　即　被　告　丙○○
右列上訴人因竊盜案件，不服臺灣臺中地方法院豐原簡易庭九十三年度豐簡字第三一
七號，中華民國九十三年七月二十八日第一審簡易判決（聲請簡易判決處刑案號：臺
灣臺中地方法院檢察署九十三年度速偵字第五七九號），提起上訴，本院判決如左：
    主  文
上訴駁回。
丙○○緩刑貳年。
    事  實
一、丙○○意圖為自己不法之所有，於民國九十三年五月一日十四時三十分許，攜帶
    其所有客觀上足以對人之生命、身體、安全構成威脅，具有危險性之園藝用剪刀
    一把，進入臺中縣東勢鎮○○路石排巷三六號前玫瑰花圃內，趁無人注意之際，
    以其所攜帶之上開剪刀，剪下乙○○種植於該玫瑰花圃內之之玫瑰花二支而竊取
    之，並於得手後將之藏置於其所騎乘之機車腳踏墊上。適丙○○正欲離去之際，
    為乙○○所發覺而報警當場查獲，並扣得丙○○所有之前述園藝用剪刀一把。
二、案經被害人乙○○訴由臺中縣警察局東勢分局報請臺灣臺中地方法院檢察署檢察
    官偵查後，聲請為簡易判決處刑。
    理  由
一、右開犯罪事實，業據上訴人即被告（以下簡稱被告）丙○○於警訊、偵查及本院
    訊問時中坦承不諱，核與告訴人乙○○於警訊中所指訴遭竊之情節大致相符（見
    偵查卷第七頁至第八頁反面），且本件復有贓物認領保管收據一紙、照片四張、
    現場圖一紙等在卷足憑（見偵查卷第九頁、第一二頁至第一三頁、第一四頁）及
    園藝用剪刀一把扣案可資佐證，是本件事證至臻明確，被告犯行洵堪認定。
二、核被告丙○○所為，係犯刑法第三百二十一條第一項第三款之攜帶兇器竊盜罪。
    原判決因認被告罪行事證明確，適用刑法第三百二十一條第一項第三款、第四十
    一條第一項前段、罰金罰鍰提高標準條例第二條，對被告量處有期徒刑六月，並
    諭知易科罰金之折算標準，且依刑法第三十八條第一項第二款之規定，就扣案為
    被告所有之園藝剪刀一把，併為沒收之諭知，其認事用法並無違誤，量刑亦稱妥
    適。
三、被告丙○○上訴意旨略稱：伊為本件犯行雖手持其所有之園藝剪刀為之，惟其並
    無傷人之意，行竊遭查獲後也無與告訴人乙○○爭吵或傷害告訴人之行為，與刑
    法所謂攜帶兇器之構成要件未合。且原判決量刑過重云云；惟按刑法第三百二十
    一條第一項第三款之攜帶兇器竊盜罪，係以行為人攜帶兇器竊盜為其加重條件，
    此所謂兇器，其種類並無限制，凡客觀上足對人之生命、身體、安全構成威脅，
    具有危險性之兇器均屬之，且祇須行竊時攜帶此種具有危險性之兇器為已足，並
    不以攜帶之初有行兇之意圖為必要，本件被告行竊之時，既手持質地堅硬，外型
    尖銳之園藝剪刀為之，縱絲毫無傷人之意，依前述說明，亦無礙於刑法攜帶兇器
    加重竊盜罪之成立。另刑法加重竊盜罪之法定刑為六月以上五年以下有期徒刑，
    原審對被告量處最低法定刑，亦殊無過重之情事，是本件被告之上訴俱無理由，
    應予駁回。
四、末查，被告丙○○前未曾受有期徒刑以上刑之宣告，有臺灣高等法院被告全國前
    案紀錄表可查，其於本件所竊取者僅為玫瑰花二支，價值非高，犯罪情節非屬重
    大，被告犯後始終坦認犯行，復已尋得告訴人乙○○之諒解，有和解書一紙在卷
    可稽（見本院卷第七頁），犯罪後態度良好，且檢察官於本院準備程序亦主動為
    被告求為緩刑宣告，是被告經本件偵審程序後，當能知所警惕，信無再犯之虞，
    本院因認對其所宣告之刑以暫不執行為適當，爰併諭知緩刑二年，以啟自新。
據上論斷，應依刑事訴訟法第四百五十五條之一第一項、第三項、第三百六十八條，
刑法第七十四條第一款，判決如主文。
本案經檢察官甲○○到庭執行職務。
中    華    民    國      九十三      年       十      月     十五    日
                                臺灣臺中地方法院刑事第九庭
                                    審判長法  官  黃 文 進
                                          法  官  曾 佩 琦
                                          法  官  陳 思 成
右正本證明與原本無異。
不得上訴。
                                          書記官
中    華    民    國      九十三      年       十      月     十五    日
